【裁判字號】    99,易,222
【裁判日期】    990409
【裁判案由】    竊盜
【裁判全文】
臺灣彰化地方法院刑事判決               99年度易字第222號
公  訴  人  臺灣彰化地方法院檢察署檢察官
被      告  乙○○
右列被告因竊盜案件，經檢察官聲請簡易處刑（99年度偵字第
827號），本院認應有不得簡易判決處刑情事，裁定改依通常程
序判決如下：
    主  文
乙○○於夜間侵入住宅竊盜，累犯，處有期徒刑捌月。
    事  實
一、乙○○前於民國98年間，2度犯夜間侵入住宅之加重竊盜未
    遂罪，經本院先後以98年度簡字第146號、98年度簡字第
    1367號各判處有期徒刑6月、4月確定，經定應執行刑8月，
    甫於98年12月27日縮刑期滿執行完畢（起訴書誤載為其94年
    間所犯之夜間侵入住宅之加重竊盜未遂罪，於95年5月20日
    執行完畢，應予更正）。遽仍不知悔改，於99年1月3日凌晨
    6時15分許之夜間（當日彰化地區之日出時間為6時41分），
    意圖為自己不法之所有，並基於竊盜之犯意，侵入甲○○位
    於彰化縣大村鄉大村村田洋巷2號之9住處，竊取甲○○所有
    之手機1支（型號：NOKIA1600，值約新台幣2000元），得手
    後將之據為己有（侵入住宅部分未據告訴）。嗣經甲○○向
    員警報案後，為警循線查悉上情。
二、案經彰化縣警察局員林分局報請臺灣彰化地方法院檢察署檢
    察官偵查起訴。
    理  由
一、按被告以外之人於審判外之陳述，雖不符刑事訴訟法第159
    條之1 至第159 條之4 之規定，而經當事人於審判程序同意
    作為證據，法院審酌該言詞陳述或書面陳述作成時之情況，
    認為適當者，亦得為證據。當事人、代理人或辯護人於法院
    調查證據時，知有第159 條第1 項不得為證據之情形，而未
    於言詞辯論終結前聲明異議者，視為有前項之同意，刑事訴
    訟法第159 條之5 定有明文。查本案全部卷證，公訴人、被
    告均不爭執其證據能力，本院復衡以該等供述及非供述證據
    作成時之情況，應為適當，是可認後述所引用證據之證據能
    力均無疑義，合先敘明。
二、上開犯罪事實，業據被告乙○○於警詢、偵查及本院審理時
    均坦白承認，核與被害人甲○○於警局、本院審理時指證之
    情節大致相符，復有監視器翻拍照片、現場照片各2幀、中
    央氣象局日出日沒時刻表、贓物領據各1紙等在卷可稽，足
    認被告之自白應與事實相符，洵堪採信。從而，本件事證已
    臻明確，被告上開竊盜犯行洵堪認定。
三、按刑法第321條第1項第1款於夜間侵入住宅竊盜，本質係結
    合「於夜間侵入住宅」及「竊盜」兩種犯行而論以加重竊盜
    之罪責，自無再論以侵入住宅罪之理。本件被告係於凌晨6
    時15分許之夜間侵入被害人甲○○之住宅竊盜，核其所為，
    係犯刑法第321條第1項第1款之於夜間侵入住宅竊盜罪。又
    查被告於98年間，2度犯竊盜罪，經本院裁處應執行有期徒
    刑8月，甫於98年12月27日縮刑期滿執行完畢，有其臺灣高
    等法院被告前案紀錄表1份在卷足參，其受有期徒刑之執行
    完畢後，5年內故意再犯本件有期徒刑以上之罪，為累犯，
    應依法加重其刑。爰審酌被告前已有多次之竊盜，素行不良
    ，且其不思悔改，正值壯年，卻圖不勞而獲，一再以侵入住
    宅之方式，竊取被害人財物，此除已侵害被害人之財產權外
    ，更破壞被害人居家之安寧，所生危害難謂輕微，亦見其欠
    缺守法觀念，實難輕縱，惟念其所竊得財物價值非高，被查
    獲後，已將所竊財物歸還被害人，並於偵、審中均坦承犯行
    ，犯後態度良好等一切情狀，量處如主文所示之刑，以示懲
    儆。
據上論斷，應依刑事訴訟法第452條、第299條第1項前段，刑法
第321條第1項第1款、第47條，判決如主文。
本案經檢察官紀雅惠到庭執行職務。
中    華    民    國    99    年    4     月    9     日
                  刑事第九庭    法      官  葛永輝
以上正本證明與原本無異。
如不服本判決應於收受判決後10日內向本院提出上訴書狀，並
應敘述具體理由。其未敘述上訴理由者，應於上訴期間屆滿後
20日內向本院補提理由書(均須按他造當事人之人數附繕本)
「切勿逕送上級法院」。
告訴人或被害人對於判決如有不服具備理由請求檢察官上訴者，
其上訴期間之計算係以檢察官收受判決正本之日期為準。
中    華    民    國    99    年    4     月    9     日
                                書  記  官  吳曉玟
附錄論罪科刑法條：
中華民國刑法第321條
犯竊盜罪而有左列情形之一者，處6月以上、5年以下有期徒刑：
一、於夜間侵入住宅或有人居住之建築物、船艦或隱匿其內而犯
    之者。
二、毀越門扇、牆垣或其他安全設備而犯之者。
三、攜帶兇器而犯之者。
四、結夥三人以上而犯之者。
五、乘火災、水災或其他災害之際而犯之者。
六、在車站或埠頭而犯之者。
前項之未遂犯罰之。

司法院資訊處製作；財團法人民間司法改革基金會備份。
